臺灣臺中地方法院刑事判決　　　　　　　94年度訴字第1860號
公　訴　人　臺灣臺中地方法院檢察署檢察官
被　　　告　乙○○
上列被告因違反毒品危害防制條例案件，經檢察官提起公訴（94
年度毒偵字第1453號、第2550號）及移送併辦（94年度毒偵字第
3310號），本院合議庭裁定由受命法官獨任進行簡式審判程序，
判決如下：
    主    文
乙○○連續施用第一級毒品，累犯，處有期徒刑壹年。扣案之第
一級毒品海洛因柒包（其中伍包驗餘淨重合計零點玖柒公克，空
包裝重合計貳點肆公克；另貳包含袋重分別為零點貳公克、零
點伍公克），均沒收銷燬之；扣案之杓子肆支、塑膠鏟子壹支，
均沒收。又連續施用第二級毒品，累犯，處有期徒刑捌月。扣案
之第二級毒品甲基安非他命壹包（含袋重零點公克）沒收銷燬
之；扣案之吸食器貳組、杓子肆支、玻璃管壹支、塑膠鏟子壹支
，均沒收。應執行有期徒刑壹年陸月。扣案之第一級毒品海洛因
柒包（其中伍包驗餘淨重合計零點玖柒公克，空包裝重合計貳點
肆公克；另貳包含袋重分別為零點貳公克、零點伍公克）、第
二級毒品甲基安非他命壹包（含袋重零點公克），均沒收銷燬
之；扣案之杓子肆支、塑膠鏟子壹支、吸食器貳組、玻璃管壹支
，均沒收。
    犯罪事實及理由
一、犯罪事實：
    乙○○前於民國九十三年間因違反毒品危害防制條例案件，
    經本院以九十三年度毒聲字第八三二號裁定送觀察、勒戒後
    ，認無繼續施用毒品之傾向，於九十三年八月十三日執行完
    畢出所，並由臺灣臺中地方法院檢察署檢察官於同年月十二
    日以九十三年度毒偵字第二五七０號為不起訴處分確定。惟
    仍不知悔改，於前開觀察、勒戒執行完畢釋放後五年內，竟
    又基於施用第一級毒品海洛因之概括犯意，自九十三年十二
    月中旬某日起至九十四年六月十八日止，每三至四日，即在
    臺中縣大甲鎮○○路一八三八巷四十號住處，以將第一級毒
    品海洛因放入香菸內點火吸食之方式，連續施用第一級毒品
    海洛因多次。另又基於施用第二級毒品甲基安非他命之概括
    犯意，自九十三年十一月二十四日前幾日之某時起至九十四
    年六月十六或十七日止，每一至二日即在上址，以將第二級
    毒品甲基安非他命放在玻璃吸食器內燒烤成煙霧狀後再吸入
    體內之方式，連續施用第二級毒品甲基安非他命多次。期間
    ，於九十四年二月二十五日十六時許，為警持本院核發之搜
    索票前往上址執行搜索，當場查獲乙○○所有之第一級毒品
    海洛因五包（驗餘淨重合計０．九七公克，空包裝重合計二
    ．三四公克）、第二級毒品甲基安非他命一包（含袋重０．
    三公克，扣押物品清單記載為安非他命），供其施用第二級
    毒品之吸食器一組，及供其施用第一、二級毒品所用之杓子
    四支；經採集其尿液送驗結果，係呈嗎啡及甲基安非他命均
    陽性反應。之後，於九十四年四月二十二日十七時三十分許
    ，為警持本院核發之搜索票再度前往上址執行搜索，當場查
    獲乙○○所有之第一級毒品海洛因一包（含袋重０．二公克
    ），供其施用第二級毒品之吸食器一組、玻璃管一支，供其
    施用第一、二級毒品所用之塑膠鏟子一支；經採集其尿液送
    驗結果，仍呈嗎啡及甲基安非他命均陽性反應。嗣於九十四
    年六月二十二日十六時十分許，為警持本院核發之搜索票第
    三度前往上址執行搜索，當場又查獲乙○○所有之第一級毒
    品海洛因一包（含袋重０．五公克）；經採集其尿液送驗結
    果，仍呈嗎啡及甲基安非他命均陽性。
二、證據名稱：
（一）被告乙○○於警詢、偵訊之自白，及於本院準備程序及審
      理時為認罪之陳述。
（二）被告於九十四年四月二十二日被查獲時同時在場之證人王
      文中於警詢時之證述。
（三）臺中縣警察局大甲分局搜索扣押筆錄暨扣押物品目錄表、
      詮昕科技股份有限公司出具之濫用藥物尿液檢驗報告、照
      片、法務部調查局九十四年五月三日調科壹字第一二００
      一五六三五號鑑定通知書、李綜合醫院大甲分院尿液報告
      。
（四）扣案之第一級毒品海洛因七包（其中五包驗餘淨重合計０
      ．九七公克，空包裝重合計二．三四公克；另二包含袋重
        分別為０．二公克、０．五公克）、第二級毒品甲基安
        非他命一包（含袋重０．三公克），吸食器二組、杓子
        四支、玻璃管一支、塑膠鏟子一支。
三、按行為人連續行為之終了，係在另一犯罪之有期徒刑執行完
    畢後五年以內，自仍無解於累犯罪之成立。最高法院三十三
    年上字第一五七七號判例可資參照。查被告前於九十三年間
    因竊盜罪，經本院以九十三年度沙簡字第六七一號判處有期
    徒刑六月，如易科罰金，以銀元佰元折算一日確定，於九
    十三年十一月二十四日易科罰金執行完畢，有臺灣臺中地方
    法院檢察署刑案資料查註紀錄表、臺灣高等法院被告全國前
    案紀錄表可按，其雖自前開有期徒刑執行完畢前之九十三年
    十一月二十四日前幾日某時，即再犯本案施用第二級毒品罪
    行，但連續施用第二級毒品之期間，迄至九十四年六月十六
    或十七日止，已延續至前開有期徒刑執行完畢後五年內之期
    間，揆諸前揭判例意旨，仍應論以累犯。是被告受有期徒刑
    之執行完畢，五年以內再犯本件有期徒刑以上之二罪，皆為
    累犯，且被告為連續犯，均依法遞加重其刑。
四、依刑事訴訟法第二百七十三條之一第一項、第二百九十九條
    第一項前段、第三百十條之二、第四百五十四條第一項，毒
    品危害防制條例第十條第一項、第二項、第十八條第一項前
    段，刑法第十一條、第五十六條、第四十七條、第五十一條
    第五款、第三十八條第一項第二款，判決如主文。
本案經檢察官甲○○到庭執行職務
中　　華　　民　　國　　94　　年　　7 　　月　　29　　日
                  刑事第十一庭  法　官　莊嘉蕙
以上正證明與原本無異。
如不服本判決，應於送達後十日內向本院提出上訴狀（須附繕本
），上訴於臺灣高等法院臺中分院。
                                書記官　魏愛玲
中　　華　　民　　國　　94　　年　　7 　　月　　29　　日
附錄論罪科刑法條
毒品危害防制條例第十條
施用第一級毒品者，處六月以上五年以下有期徒刑。
施用第二級毒品者，處三年以下有期徒刑。
